# 研发费用核算的问题

提问人：davia4120 时间：2017-12-16 14:47:49
各位好，我司是一家生产卫浴产品的企业，但由于非标准化定制，因此公司投入大量的资金进行生产产品的设备研发，这部分的研发费用如何处理？ 形成固定资产转入固定资产？ 按折旧算研发费用？但这部分设备折旧成本已入产口的成本，请各位大虾赐教？

回答人：chenyiwei
设备研发成本也按照研发支出核算的一般原则，区分研究阶段和开发阶段，以及确定资本化的开始时间，对资本化期间内发生的支出，最终研发成功的，即转入固定资产成本。前期已经费用化的支出，即使最终研发成功，也不能转回计入固定资产成本。 如果该固定资产只能用于生产特定的定制产品，则其折旧年限应考虑日后能否持续从该客户获取定制产品的订单。基于谨慎原则，建议适当缩短折旧年限，或者按产量法计提折旧。